【裁判字號】    85,訴,1001
【裁判日期】    890324
【裁判案由】    違反商業會計法等
【裁判全文】
臺灣士林地方法院刑事判決                        八十五年度訴字第一一號
    公  訴  人  臺灣士林地方法院檢察署檢察官
    被      告  丙○○
右列被告因違反商業會計法等案件，經檢察官提起公訴（八十五年度偵字第二四一四
號），本院判決如左：
    主  文
丙○○公司負責人為納稅義務人，以不正當之方法逃漏稅捐，處有期徒刑肆月；又公
司負責人為納稅義務人，以不正當之方法逃漏稅捐，處有期徒刑肆月；又公司負責人
為納稅義務人，以不正當之方法逃漏稅捐，處有期徒刑肆月；又公司負責人為納稅義
務人，以不正當之方法逃漏稅捐，處有期徒刑肆月；又公司負責人為納稅義務人，以
不正當之方法逃漏稅捐，處有期徒刑肆月；又公司負責人為納稅義務人，以不正當之
方法逃漏稅捐，處有期徒刑肆月；又公司負責人為納稅義務人，以不正當之方法逃漏
稅捐，處有期徒刑肆月；又連續商業負責人以明知不實事項而填製會計憑證，處有期
徒刑拾月；又連續行使明知為不實之事項，而登載於其業務上作成之文書，足以生損
害於公眾及他人，處有期徒刑伍月。應執行有期徒刑參年伍月。
    事  實
一、丙○○係納稅義務人即址設臺北縣永和市○○路一０四巷八弄十二號一樓鍵璟企
    業有限公司（以下簡稱：鍵璟公司）之負責人，為從事業務之人，亦為主辦公司
    會計業務之商業負責人；該公司並於八十三年十二月二十八日變更公司所在地為
    臺北市○○街四一一巷十六弄七號一樓。明知鍵璟公司於民國八十三年間，並無
    與如附表一所示之公司行號有該表列之銷貨事實，竟基於幫助他人逃漏稅捐之概
    括犯意，於八十三年間，連續多次在上址鍵璟公司內，指示不知情之會計人員，
    製作不實之會計憑證即如附表一所示之統一發票多紙，而幫助如附表一所示之納
    稅義務人逃漏稅捐。且明知鍵璟公司於八十三年間，與如附表二所示之公司行號
    並無表列之交易事實，竟自不詳管道取得如附表二所示之業務上登載不實之統一
    發票多紙，作為鍵璟公司之進項憑證並列為進貨成本後，而分別於八十三年三月
    、同年五月、同年七月、同年九月、同年十一月、八十四年元月間，申報該公司
    各期營業稅、以及於八十四年二、三月間申報該公司八十三年度營利事業所得稅
    時，分別連同據各不實統一發票所製作之稅額申報書，持向稅捐機關提出申報而
    逃漏稅捐，足以生損害於稅捐機關課稅之正確性。總計逃漏營業稅達新臺幣（下
    同）四百六十三萬一千零四十九元，所幫助他人逃漏之營業稅達一百五十四萬零
    三百四十六元；另有關營利事業所得稅部分，計漏進漏銷所得稅九百五十八萬五
    千零二十四元，其漏稅額達四十七萬九千二百五十一元。
二、案經臺北市稅捐稽徵處函請臺灣臺北地方法院檢察署檢察官呈請臺灣高等法院檢
    察署核轉臺灣士林地方法院檢察署檢察官偵查起訴。
    理  由
一、訊據被告丙○○坦承確於八十三年間，將附表一、二所示之統一發票分別列為所
    經營鍵璟公司之銷項及進項成本之會計憑證，並持向稅捐機關申報稅捐之事實不
    諱，惟矢口否認有何逃漏稅捐、幫助逃漏稅捐、業務上登載不實及違反商業會計
    法之犯行，辯稱：伊公司確有如統一發票所載之進項及銷項之交易事實，僅因合
    法砂石業者不多，與伊交易對象有持來源不明之統一發票作為交易憑證，伊亦收
    取並持以報稅云云。
二、然查：被告於檢察官偵查中已供承：並未與玉潔開發建設事業有限公司、燁豐實
    業有限公司、合磐工程股份有限公司、暉福工程有限公司、系韋有限公司、九存
    實業有限公司、儀煌企業有限公司、暉龍企業有限公司、家旺行、博利工程有限
    公司、燁麟工程行，以及日成營造廠股份有限公司、隆昌工程行、南興建材行、
    日大土木包工業、鴻瑞營造工程有限公司、伯良工程行、德財營造股份有限公司
    、繼華營造有限公司、達信工程有限公司、松頂有限公司、國庭工程有限公司、
    盛倉實業有限公司、立鵬工程有限公司、源信營造股份有限公司、開銘營造有限
    公司、明慈工程有限公司、泛貿企業有限公司、良盛實業有限公司、同興預拌混
    凝土廠股份有限公司、大宜實業有限公司、友助建材有限公司、常堡工程有限公
    司、寶路建設股份有限公司交易之事實不諱（見檢察官八十五年六月三日訊問筆
    錄、同年八月二十七日訊問筆錄）。次查：被告雖一再辯稱：有與全得機械工程
    行、合磐工程股份有限公司交易，伊為砂石買賣之中盤商，相關發票係交易對象
    之砂石廠所交付，伊後來去查，發票上之商號雖大多為虛設行號，惟此係因砂石
    廠很難合法之故，然伊確實有與真正營業的公司進行交易云云；復曾一度翻異前
    供，改稱：曾與日成營造廠股份有限公司、玉潔開發建設事業有限公司交易云云
    。然查：被告迄未能供明實際交易對象為何，亦未能提出任何交易契約及收取或
    支出買賣價金、送貨或收貨單據等資料以資為憑，所辯已乏所據。再查：前開各
    家公司中之玉潔開發建設事業有限公司及合磐工程股份有限公司之實際負責人邱
    益松，已經臺灣臺中地方法院於八十四年七月十五日以八十三年度訴字第二七三
    五號判決認定該二公司並無進貨及銷貨之事實，且開立不實發票予芳榮、盛倉、
    隆昌、全得及繼華等公司；另暉福工程有限公司及暉龍企業有限公司之負責人李
    明輝，亦因違反稅捐稽徵法案件，經臺灣板橋地方法院於八十五年四月二十六日
    以八十四年度易字第五二一八號判決認定該二公司為虛設行號，並開立不實發票
    幫助他人逃漏稅等情，均有各該判決書影本附卷可參，是被告應無與暉福工程有
    限公司及暉龍企業有限公司進行交易之可能，且所辯：有與玉潔及合磐公司交易
    云云，亦顯有不實。況查：國庭公司負責人李秀美於八十四年九月五日亦提出說
    明書向承辦本案之臺北市稅捐稽徵處陳稱：八十五年二月間曾向鍵璟公司詢價，
    但未成交，其後即分別接獲統一發票，經伊公司向鍵璟公司抗議後，對方稱係作
    業錯誤而派員取回等語，並提出相關發票存卷可參，此發票經核與鍵璟公司申報
    稅捐時所附發票金額相符，亦有該說明書及發票影本附於臺北市稅捐稽徵處檢送
    之相關資料卷第一五九頁、第一六０頁為據。而系韋有限公司登記負責人黃清重
    亦證稱：伊未開設系韋有限公司，不知為何成為公司負責人等語（見檢察官八十
    五年八月二十八日訊問筆錄）。至於達信工程公司負責人林江海雖曾於八十四年
    九月十八日出具說明書向承辦本案之稅捐機關稱：曾與鍵璟公司簽訂買賣契約，
    於八十三年十一、十二月間購買防水劑，總價一百九十九萬八千元云云，並提出
    買賣契約為據（見；然被告已自承：未與達信公司交易等語（見檢察官八十五年
    八月二十七日訊問筆錄）；且證人即稅捐機關承辦人員黃惠絹則證稱：該買賣實
    際交易對象應非鍵璟公司，因為卷內僅有買賣契約書，且營業稅已補繳等語（見
    檢察官八十五年八月二十八日訊問筆錄），是被告公司交予達信公司之發票確無
    交易之事實，應無可疑。再查：被告確持如附表一、二所列示之統一發票作為銷
    項及進項憑證，用以申報稅捐乙節，復有稅捐機關檢附之專案申請調檔統一發票
    查核清單、統一發票、營業人使用三聯式統一發票明細表及臺北縣營業人銷售額
    與稅額申報書等附於承辦機關檢送之相關資料卷內可佐。而被告此舉確逃漏如附
    表二所示之營業稅及幫助如附表一所示之公司行號逃漏如附表所示之營業稅，亦
    有臺北市稅捐稽徵處八十九年元月十日北市稽核甲字第八九０五０二九八００號
    函及附件可稽；且被告所為尚漏進漏銷所得額九百五十八萬五千零二十四元，是
    就營利事業所得稅部分之漏稅額計為四十七萬九千一百五十一元乙節，亦經卷附
    財政部臺灣省北區國稅局中和稽徵所八十九年二月二十四日北區國稅中和審第八
    九０六九九一三號函敘甚明。是被告所辯各節，均無非卸責之詞，不足採信。本
    件事證明確，被告犯行洵堪認定，應依法論科。
三、查商業負責人有以明知為不實之事項，而填製會計憑證或記入帳冊者，依八十四
    年五月十九日修正前商業會計法第六十六條第一款之規定，處五年以下有期徒刑
    、拘役或一萬元以下罰金；雖被告行為後，該法業於八十四年五月十九日及八十
    七年十月二十九日分別修正公布，並先後自八十四年五月二十一日、八十七年十
    月三十一生效，依修正後現行之商業會計法第七十一條第一款規定：「商業負責
    人、主辦及經辦會計人員或依法受託代他人處理會計事務之人員有左列情事之一
    者，處五年以下有期徒刑、拘役或科或併科新臺幣十五萬元以下罰金：一、以明
    知為不實之事項，而填製會計憑證或記入帳冊者」。惟其新舊法比較結果，以舊
    法較有利於被告，是依刑法第二條第一項但書之規定，應適用八十四年五月十九
    日修正前之商業會計法相關規定。且按：統一發票乃商業會計法第十五條第一款
    所規定之「原始憑證」，屬商業會計憑證之一種；再查被告丙○○為公司法規定
    之負責人，納稅義務人鍵璟公司持業務上登載不實之統一發票作為進項憑證藉以
    逃漏營業稅及營利事業所得稅，且足致生損害於稅捐稽徵機關課稅之正確性，其
    所為依稅捐稽徵法第四十七條第一款之規定，應轉嫁於被告，由被告代負同法第
    四十一條以不正當方法逃漏稅捐刑責；而其復為商業會計法第四條所稱之商業負
    責人，明知為不實之事項，填製如附表一所示之統一發票之不實會計憑證，幫助
    如附表一所示公司行號逃漏稅捐；是核被告所為，係犯稅捐稽徵法第四十一條以
    不正當方法逃漏稅捐罪、刑法第二百十六條、第二百十五條之行使業務上登載不
    實文書罪（被告持業務上登載不實之統一發票作為進項憑證並申報稅捐部分）、
    稅捐稽徵法第四十三條第一項幫助他人逃漏稅捐罪，以及八十四年五月十九日修
    正前商業會計法第六十六條第一款之填製不實會計憑證罪（被告填製不實統一發
    票之會計憑證幫助他人逃漏稅捐部分）。公訴人於起訴書內所犯法條雖漏引稅捐
    稽徵法第四十一條，惟於起訴事實內已論及被告以不實之統一發票申報稅捐之所
    為，此部分自亦在起訴範圍內，亦應予以審理。又被告明知不實之事項，而填製
    不實之統一發票之會計憑證之所為，係屬刑法第二百十五條業務上登載不實之文
    書與八十四年五月十九日修正前之商業會計法第六十六條第一款之法規競合，依
    特別法優於普通法原則，應適用八十四年五月十九日修正前商業會計法第六十六
    條第一款處斷，是公訴人認被告此部分所為，尚涉犯刑法第二百十五條之業務上
    登載不實罪嫌，容有誤會，附此敘明。被告前後多次幫助他人逃漏稅捐、填製不
    實會計憑證、行使業務上登載不實文書之所為，各時間緊接，手法相同，且分別
    觸犯構成要件同一之罪名，顯各係基於概括犯意反覆為之，應分別依連續犯以一
    罪論，並均依法加重其刑。而被告連續幫助他人逃漏稅罪與連續填載不實會計憑
    證罪間，有方法結果之牽連關係，應從一重之填載不實會計憑證罪論處。復按：
    公司與公司負責人在法律上並非同一人格主體，稅捐稽徵法第四十七條第一款之
    規定，係將納稅義務人之公司之責任，基於刑事政策之考慮，於其應處徒刑範圍
    內，轉嫁於公司之負責人，故於此情形而受罰之公司負責人，乃屬於「代罰」之
    性質，其既非逃漏稅捐之納稅義務人，當無所謂基於概括犯意逃漏稅捐，亦無所
    謂與他人有逃漏稅捐之犯意聯絡及行為分擔之可言；又刑法第五十五條所謂之牽
    連犯，必須二個以上之行為有方法與結果之關係，始足構成，亦即必須以犯一罪
    之方法行為犯他罪，或以犯一罪之結果行為犯他罪，方得成立牽連關係，公司負
    責人既非逃漏稅捐之納稅義務人，其僅係代罰而已，公司以不正當方法逃漏稅捐
    ，縱由該公司負責人或其他有權代表公司之自然人代表公司為之，究非屬於公司
    負責人本身之犯罪行為，自與該公司負責人之其他犯罪行為間，無方法結果之牽
    連關係可言。而公司為法人，既不具有犯罪能力，自無犯意，其於稅捐稽徵法充
    其量僅係受罰主體，尤無所謂概括犯意與犯意聯絡之存在，故公司以不正當方法
    逃漏稅捐，當不可能成立連續犯，是公司逃漏稅捐多次，其負責人應成立多次罪
    刑，併合處罰。是以被告前後六次以納稅義務人鍵璟公司負責人身分申報、逃漏
    營業稅及申報鍵璟公司八十三年度營利事業所得稅之所為，應成立七次罪刑，且
    與其連續行使業務上登載不實文書罪、以及連續犯八十四年五月十九日修正前商
    業會計法第六十六條第一款各罪間，均應予分論併罰。再按：刑法第二百十五條
    所謂業務上登載不實之文書，乃指基於業務關係，明知為不實之事項，而登載於
    其等業務上作成之文書而言。公司、行號向稅捐稽徵機關申報營利事業所得稅及
    營業稅係履行其公法上納稅之義務，尚非業務上行為，從而，公訴人認被告二人
    在所制作之營業稅申報書、營利事業所得稅結算申報書上，將不實之統一發票列
    為公司進項及銷項憑證而據以填載，並持向稅捐機關報稅之所為，另涉有行使業
    務上登載不實文書罪嫌云云，容有誤會，惟公訴意旨認此部分與被告前開論罪部
    分牽連、連續犯之裁判上一罪之關係，爰不另為無罪之諭知，併此敘明。爰審酌
    被告素行、犯罪之動機、目的、手段、所為已影響稅捐機關課稅之正確性，所逃
    漏之稅捐數額、與其犯罪後未能坦承犯行之態度等一切情狀，量處如主文所示之
    刑，並定其應執行刑，以資懲儆。
四、公訴意旨另以：被告丙○○除以如附表一及附表二所載之不實統一發票逃漏稅捐
    及幫助他人逃漏稅捐後，尚開立不實之統一發票予大千隆工程有限公司、中峻有
    限公司、聖昌營造有限公司、富強工程股份有限公司、順鼎企業有限公司（起訴
    書誤載為順量企業有限公司）、善哉機構股份有限公司、芳榮實業股份有限公司
    、億晟工程有限公司以幫助逃漏稅捐，亦自偉佰力有限公司取得登載不實之統一
    發票作為進項憑證以申報逃漏稅捐云云（相關統一發票號碼及金額，詳如起訴書
    附表）。
五、然按犯罪事實應依證據認定之，無證據不得推定其犯罪事實，刑事訴訟法第一百
    五十四條定有明文。再認定被告有罪之事實，應憑證據，如未能發現相當之證據
    ，或證據不足以證明，自不能以推測或擬制之方法，以為裁判之基礎；且認定事
    實所憑之證據，其為訴訟上之證明，須達於通常一般人均不致有懷疑，而得確信
    其為事實之程度者，始得據為有罪之認定，倘其證明尚未達到此一程度而有合理
    之懷疑存在時，尚難為有罪之認定基礎；另苟積極證據不足以為不利於被告事實
    之認定，即應為有利於被告之認定，更不必有何有利之證據，最高法院三十年上
    字第八一六號、四十年台上字第八六號、七十六年台上字第四九八六號分別著有
    判例，可資參照。經查：訊據被告固坦承曾於起訴書所載統一發票向稅捐機關甲
    報稅捐之事實不諱，惟堅決否認此部分統一發票為虛偽，辯稱：伊確有與偉佰力
    有限公司等前開公司行號有實際交易，並依交易內容取得及出具統一發票予對造
    廠商等語。且查：有關鍵璟公司與偉佰力有限公司交易部分：被告已提出卷附八
    十二年十二月十日與偉佰力有限公司簽訂之買賣合約書影本二分、現金支出傳票
    及送貨單各十二紙附於臺灣士林地方法院檢察署八十五年度偵字第二四一四號卷
    內為憑，經核對與起訴書附表上所列各筆銷售金額恰相符合。有關鍵璟公司與大
    千隆工程有限公司交易部分：被告已提出卷附八十三年元月二十日與大千隆工程
    有限公司簽訂之買賣合約書影為憑，此經核亦與起訴書附表之銷售總額一致。有
    關鍵璟公司與中峻有限公司交易部分：被告已提出卷附八十三年元月十八日買賣
    合約書為憑，其金額亦與起訴書附表上與該公司交易金額相合；且中峻有限公司
    係以水泥製品買賣等為登記營業項目，迄今仍按期申報營業稅乙節，亦有桃園縣
    稅捐稽徵處八十八年九月二十八八桃工字第八八一０九七六四號函附卷可參；其
    公司負責人黃坤宗於八十四年九月十九日接受桃園縣稅捐稽徵處談話時，亦稱：
    該次買賣係與業務員邱益松簽約，之後分三次現金付款等語，並提出簽收單影本
    三紙在卷為佐。有關與聖昌營造有限公司交易部分：被告已提出於八十二年十二
    月十五日鋼筋砂石訂購合約書影本為憑；而聖昌營造有限公司係六十九年十二月
    三十日申請設立，資本額達一億元，均按期申報營業稅，應非虛設行號乙節，亦
    有新竹市稅捐稽徵處八十八年八月二十日八八新市稅工字第八八０三二五三三號
    函在卷可參。有關與富強工程股份有限公司交易部分：被告已提出八十三年五月
    十七日與該公司簽訂之買賣契約書影本二份及送貨單影本八紙，其送貨單金額經
    合計核與起訴書附表相符；且證人即富強工程股份有限公司人員乙○○亦證稱：
    伊公司係做水電，於八十三年間，有向被告公司買一次，三百多萬元，分二次付
    ，是以伊先生廖名來的支票付款，均經兌領等語（見本院八十六年六月二十五日
    訊問筆錄），並提出支票影本二紙存卷可憑；而經向華南商業銀行查詢結果，該
    二支票確於八十三年十月十三日及同年十一月二十六日經鍵璟公司兌領無誤，有
    該行八十八年八月十二日華汐字第一三二號函在卷可稽。有關鍵璟公司與順鼎企
    業有限公司交易部分：被告已提出相關送貨單乙冊存卷可憑；且證人即順鼎企業
    有限公司負責人張金塗亦證稱：伊公司於八十三年間，確向鍵璟公司交易買受砂
    石，買賣係由陳姓業務員與被告接洽等語（見本院八十六年七月三十日訊問筆錄
    ），並提出交易之支票、統一發票影本各三十六紙在卷可據，其金額經核與起訴
    書附表所載大致相符；且經向臺灣土地銀行新店分行及臺灣省合作金庫六合支庫
    查詢結果，前開支票之抬頭及背書人確均為鍵璟公司無誤，有臺灣土地銀行新店
    分行八十八年八月十九日店存字第八八００二四九號及臺灣省合作金庫六合支庫
    八十八年八月十八日（八八）合金六合字第三九三一號函附卷為憑。有關鍵璟公
    司與億晟工程有限公司交易部分：已據被告提出相關發票及附款支票影本各九紙
    在卷為憑，其金額核與起訴書表所示相符；且經向臺北縣新店地區農會查證結果
    ，相關支票之抬頭均為鍵璟公司無誤，有該會八十八年八月十七日八八新農信字
    第０三一九號函存卷可參。有關鍵璟公司與善哉機構股份有限公司交易部分：證
    人即善哉機械股份有限公司總經理甲○○證稱：伊公司確有與鍵璟公司交易，時
    間在八十三年七、八月間，共買了一百二十六萬，但沒有另外簽約等語（見本院
    八十六年六月二十五日訊問筆錄），且提出進料通知單十四紙及鍵璟公司為受款
    人之支票影本乙紙附卷可參，其金額確與起訴書附表所示銷售金額一致。有關鍵
    璟公司與芳榮實業股份有限公司交易部分：被告已提出卷附農會存摺及送貨單乙
    冊為憑，並於本院提出受款人及背書人均為鍵璟公司之交易支票影本十二紙在卷
    可憑；且證人即芳榮實業股份有限公司負責人丁○○到庭證稱：伊公司與被告公
    司有交易，惟因相關交易係透過順鼎企業有限公司連絡其他砂石商運來砂石交易
    ，所以相關發票係順鼎交付，支票也透過順鼎企業有限公司代轉，支票上受款人
    就是交易之對象公司等語（見本院八十七年十一月二十四日訊問筆錄）。從而，
    被告既已提出上開與偉佰力有限公司等公司行號交易之相關憑證，且部分交易事
    實復據證人證述屬實，已如前述，則其所辯：與偉佰力有限公司等各該公司行號
    之交易並非虛偽，所持以申報稅捐之統一發票亦非不實等語，應堪憑採。此外，
    復查無其他積極事證足資證明被告此部分亦有違反稅捐稽徵法、違反商業會計法
    或行使業務上登載不實之犯行，不能證明被告此部分犯罪，惟公訴人認被告此部
    分犯嫌與被告前開論罪科刑部分，有連續犯、牽連犯之裁判上一罪之關係，爰不
    另為無罪之諭知。
六、另查：臺灣基隆地方法院檢察署移送併辦之八十八年度偵字第三九六五號案件，
    與本案被告上開論罪科刑部分並無連續犯裁判上一罪之關係；該併案部分既未經
    起訴，自應退回由檢察官另行偵查，附此敘明。
據上論斷，應依刑事訴訟法第二百九十九條第一項前段，八十四年五月十九日修正前
商業會計法第六十六條第一款、稅捐稽徵法第四十七條第一款、第四十一條、第四十
三條第一項，刑法第二條第一項但書、第十一條前段、第五十六條、第二百十六條、
第二百十五條、第五十五條、第五十一條第五款，罰金罰鍰提高標準條例第一條前段
，判決如主文。
本案經檢察官繆卓然到庭執行職務
中      華      民      國    八十九    年      三      月    二十四    日
                                  臺灣士林地方法院刑事第三庭
                                      法  官
右正本證明與原本無異。
如不服本判決，應於判決送達後十日內，向本院提出上訴狀。
附錄本案論罪科刑法條全文
八十四年五月十九日修正前商業會計法第六十六條第一款：
商業負責人、主辦及經辦會計人員，有左列各款情事之一者，處五年以下有期徒刑、
拘役或一萬元以下罰金：
一、以明知為不實之事項，而填製會計憑證或記入帳冊者。
稅捐稽徵法第四十一條：
納稅義務人以詐術或其他不正當方法逃漏稅者，處五年以下有期徒刑、拘或科或併科
新臺幣六萬元以下罰金。
稅捐稽徵法第四十七條第一款
本法關於納稅義務人、扣繳義務人及代徵人應處徒刑之規定，於左列之人適用之：
一、公司法規定之公司負責人。
稅捐稽徵法第四十三條：
教唆或幫助犯第四十一條或第四十二條之罪者，處三年以下有期徒刑、拘役、或科一
千元以下罰金。執行業務之律師或會計師犯前項之罪者，加重其刑至二分之一。
刑法第二百十六條
行使第二百十條至第二百十五條之文書者，依偽造、變造文書或登載不實事項或使登
載不實事項之規定處斷。
刑法第二百十五條
從事業務之人，明知為不實之事項，而登載於其業務上作成之文書，足以生損害於公
眾或他人者，處三年以下有期徒刑、拘役或五百元以下罰金。
附表一：
┌──────────┬──────┬────────┬─────────
│公司行號            │   發票日期│      發票號碼  │    銷售金額
├──────────┼──────┼────────┼─────────
│一、南興建材行      │83.01       │UA00000000      │    300300
├──────────┼──────┼────────┼─────────
│二、日大土木包工業  │83.01       │UA00000000      │     99960
├──────────┼──────┼────────┼─────────
│                    │83.01       │UA00000000      │    200340
│三、鴻瑞營造工程有  │            │                │
│    限公司          │            │                │
├──────────┼──────┼────────┼─────────
│四、松頂有限公司    │83.01       │UA00000000      │    298200
│                    │83.01       │UA00000000      │    302400
│                    │83.01       │UA00000000      │    304920
│                    │83.01       │UA00000000      │    295680
│                    │83.01       │UA00000000      │    299040
├──────────┼──────┼────────┼─────────
│五、友助建材有限公司│83.01       │UA00000000      │    200340
├──────────┼──────┼────────┼─────────
│六、德材營造股份有限│83.02       │UG00000000      │    399600
│    公司            │83.02       │UG00000000      │    400404
├──────────┼──────┼────────┼─────────
│七、繼華營造有限公司│83.02       │UG00000000      │    400000
│                    │83.02       │UG00000000      │    400000
├──────────┼──────┼────────┼─────────
│八、國庭工程有限公司│83.02       │UG00000000      │    300000
│                    │83.02       │UG00000000      │    200004
├──────────┼──────┼────────┼─────────
│九、盛倉實業有限公司│83.01    │UA00000000      │    249900
│                    │83.01       │UA00000000      │    499800
│                    │83.02       │UA00000000      │    160300
│                    │83.03       │UN00000000      │    250250      │
├──────────┼──────┼────────┼────────┴
│十、源信營造股份有限│83.03       │UN00000000      │    249000
│    公司            │83.03       │UN00000000      │    252000
│                    │83.03       │UN00000000      │    255000
│                    │83.03       │UN00000000      │    258300
│                    │83.03       │UN00000000      │    265300
│                    │83.03       │UN00000000      │    262200
│                    │83.04       │UU00000000      │    250800
│                    │83.04       │UU00000000      │    249600
│                    │83.04       │UU00000000      │    250200
│                    │83.04       │UU00000000      │    231000
├──────────┼──────┼────────┼─────────
│十一、同興預拌混凝土│83.03       │UN00000000      │    420000
│      廠股份有限公司│83.03       │UN00000000      │    399000
│                    │83.03       │UN00000000      │    413000
│                    │83.03       │UN00000000      │    423500
│                    │83.04       │UU00000000      │    434000
│                    │83.04       │UU00000000      │    400400
│                    │83.04       │UU00000000      │    407400
│                    │83.04       │UU00000000      │    427000
│                    │83.05       │VA00000000      │    305200
│                    │83.05       │VA00000000      │    301700
│                    │83.05       │VA00000000      │    298900
│                    │83.05       │VA00000000      │    296800
│                    │83.05       │VA00000000      │    301000
│                    │83.05       │VA00000000      │    287000
│                    │83.06       │VG00000000      │    350000
│                    │83.06       │VG00000000      │    385000
│                    │83.06       │VG00000000      │    336000
│                    │83.06       │VG00000000      │    322000
├──────────┼──────┼────────┼─────────
│十二、隆昌工程行    │83.05       │VA00000000      │    201960
│                    │83.05       │VA00000000      │    200400
│                    │83.05       │VA00000000      │    201365
│                    │83.05       │VA00000000      │    200640
│                    │83.05       │VA00000000      │    201089
│                    │83.05       │VA00000000      │    201360
│                    │83.06       │VG00000000      │    200880
│                    │83.06       │VG00000000      │    201840
│                    │83.06       │VG00000000      │    202400
│                    │83.06       │VG00000000      │    202800
│                    │83.06       │VG00000000      │    200560
│                    │83.06       │VG00000000      │    201480
│                    │83.06       │VG00000000      │    198720
│                    │83.06       │VG00000000      │    206400
│                    │83.06       │VG00000000      │    200583
├──────────┼──────┼────────┼─────────
│十三、全得機械工程行│83.05       │VA00000000      │    210960
│                    │83.05       │VA00000000      │    200100
│                    │83.06       │VG00000000      │    214002
│                    │83.06       │VG00000000      │    211680
│                    │83.06       │VG00000000      │    202400
├──────────┼──────┼────────┼─────────
│十四、伯良工程行    │83.07       │VN00000000      │    476550
│                    │83.07       │VN00000000      │    476550
├──────────┼──────┼────────┼─────────
│十五、立鵬工程有限公│83.07       │VN00000000      │    238500
│      司            │            │                │
├──────────┼──────┼────────┼─────────
│十六、常堡工程有限公│83.07       │VN00000000      │     63000
│      司            │            │                │
├──────────┼──────┼────────┼─────────
│十七、寶路建設股份有│83.07       │VN00000000      │     75900
│      限公司        │83.07       │VN00000000      │444350
│                    │83.07       │VN00000000      │    145700
│                    │83.07       │VN00000000      │    409600
│                    │83.07       │VN00000000      │    404415
│                    │83.07       │VN00000000      │    356667
│                    │83.07       │VN00000000      │     63400
│                    │83.07       │VN00000000      │   0000000
├──────────┼──────┼────────┼─────────
│十八、大宜實業有限公│83.07       │VN00000000      │    700000
│      司            │83.07       │VN00000000      │    672000
│                    │83.07       │VN00000000      │    628000
│                    │83.09       │WA00000000      │    536800
│                    │83.09       │WA00000000      │    378400
│                    │83.09       │WA00000000      │    563200
│  │83.09       │WA00000000      │    383680
│                    │83.09       │WA00000000      │    381920
│                    │83.10       │WG00000000      │    255200
│                    │83.10       │WG00000000      │    272800
├──────────┼──────┼────────┼─────────
│十九、合磐工程股份有│83.09       │WA00000000      │    325000
│      限公司        │83.09       │WA00000000      │    294000
│                    │83.10       │WG00000000      │    333200
│                    │83.10       │WG00000000      │    343000
│                    │83.10       │WG00000000      │    323400
│                    │83.10       │WG00000000      │    352800
├──────────┼──────┼────────┼─────────
│二０、開銘營造有限公│83.09       │WA00000000      │    330000
│      司            │83.09       │WA00000000      │    340000
│                    │83.09       │WA00000000      │    330000
│                    │83.11       │WN00000000      │    511000
├──────────┼──────┼────────┼─────────
│二一、明慈工程有限公│83.11       │WN00000000      │    300000
│      司            │83.11       │WN00000000      │    300000
├──────────┼──────┼────────┼─────────
│二二、日成營造廠股份│83.11       │WN00000000      │    409500
│      限公司        │83.11       │WN00000000      │    410800
│                    │83.11       │WN00000000      │    414700
│                    │83.12       │WU00000000      │    448500
│                    │83.12       │WU00000000      │    429000
│                    │83.12       │WU00000000      │    468000
│                    │83.12       │WU00000000      │    494000
├──────────┼──────┼────────┼─────────
│二三、達信工程有限公│83.11       │WN00000000      │    396000
│      司            │83.11       │WN00000000      │    414000
│                    │83.12       │WU00000000      │    405000
│                    │83.12       │WU00000000      │    423000
│                    │83.12       │WU00000000      │    360000
├──────────┼──────┼────────┼─────────
│二四、良盛實業有限公│83.11       │WN00000000      │    247500
│      司            │83.11       │WN00000000      │    252000
│                    │83.12       │WU00000000      │    373500
│                    │83.12       │WU00000000      │    370800
│                    │83.12       │WU00000000      │    375300
│                    │83.12       │WU00000000      │    376200
│                    │83.12       │WU00000000  │    372600
│                    │83.12       │WU00000000      │    374400
│                    │83.12       │WU00000000      │    377100
│                    │83.12       │WU00000000      │    379800
│                    │            │                │
│                    │            │                │
├──────────┼──────┼────────┼─────────
│二五、泛貿企業有限公│83.12       │WU00000000      │     27600
│      司            │            │                │
└──────────┴──────┴────────┴─────────
附表二：
┌──────────┬──────┬────────┬─────────
│公司行號            │發票日期    │發票號碼        │銷售金額
│                    │            │                │
├──────────┼──────┼────────┼─────────
│一、玉潔開發建設事業│83.01.29    │UA00000000      │    695100
│    有限公司        │83.01.31    │UA00000000      │    697200
│                    │83.02.28    │UG00000000      │    699300
│                    │83.05.06    │VA00000000      │    383040
│                    │83.05.12    │VA00000000      │    376200
│                    │83.05.16    │VA00000000      │    384750
│                    │83.05.18    │VA00000000      │    387144
│                    │83.05.21    │VA00000000      │    385776
│                    │83.05.24    │VA00000000      │    379620
│                    │83.05.27    │VA00000000      │    396720
│                    │83.05.30    │VA00000000      │    406980
├──────────┼──────┼────────┼─────────
│二、暉福工程有限公司│83.03.10    │UN00000000      │    257020
│                    │83.03.15    │UN00000000      │    359260
│                    │83.03.20    │UN00000000      │    648940
│                    │83.03.23    │UN00000000      │    359700
│                    │83.03.25    │UN00000000      │    549450
│                    │83.04.11    │UU00000000      │    257020
│                    │83.04.14    │UU00000000      │    371330
│                    │83.04.16    │UU00000000      │    654620
│                    │83.04.19    │UU00000000      │    449460
│                    │83.04.25    │UU00000000      │    522060
│                    │83.05.05    │VA00000000      │    347310
│                    │83.05.11    │VA00000000      │    649740
│                    │83.05.13    │VA00000000      │    549780
│                    │83.05.15    │VA00000000      │    454410
│              │83.05.23    │VA00000000      │    516120
│                    │83.06.12    │VG00000000      │    279480
│                    │83.06.16    │VG00000000      │    449820
│                    │83.06.17    │VG00000000      │    660960
│                    │83.06.20    │VG00000000      │    466140
│                    │83.06.23    │VG00000000      │    732360
│                    │83.07.11    │VN00000000      │    460800
│                    │83.07.15    │VN00000000      │    549720
│                    │83.07.18    │VN00000000      │    850320
│                    │83.07.20    │VN00000000      │    927360
│                    │83.07.23    │VN00000000      │    833400
│                    │83.07.25    │VN00000000      │    942480
│                    │83.07.28    │VN00000000      │    758160
│                    │83.08.04    │VU00000000      │    435600
│                    │83.08.08    │VU00000000      │    650160
│                    │83.08.12    │VU00000000      │    831600
│                    │83.08.16    │VU00000000      │    946800
│                    │83.08.22    │VU00000000      │    569520
│                    │83.08.24    │VU00000000      │    941400
│                    │83.08.26    │VU00000000      │    834480
│                    │83.08.28    │VU00000000      │    732600
│                    │83.09.05    │WA00000000      │    326480
│                    │83.09.08    │WA00000000      │    542080
│                    │83.09.12    │WA00000000      │    720160
│                    │83.09.15    │WA00000000      │    835520
│                    │83.09.18    │WA00000000      │    846720
│                    │83.09.23    │WA00000000      │    917280
│                  │83.10.06    │WG00000000      │    331520
│                    │83.10.12    │WG00000000      │    566720
│                    │83.10.15    │WG00000000      │    843360
│                    │83.10.19    │WG00000000      │    654080
│                    │83.10.21    │WG00000000      │    916720
│                    │83.10.26    │WG00000000      │    656320
├──────────┼──────┼────────┼─────────
│三、合磐工程股份有限│83.04.28    │UU00000000      │    499800
│    司              │            │                │
├──────────┼──────┼────────┼─────────
│四、系韋有限公司    │83.05.03    │VA00000000      │    342241
│                    │83.05.08    │VA00000000      │    460908
│                    │83.05.15    │VA00000000      │    465000
│                    │83.05.22    │VA00000000      │    481250
│                    │83.06.05    │VG00000000      │    350187
│                    │83.06.10    │VG00000000      │    551149
│                    │83.06.15    │VG00000000      │    720107
│                    │83.06.19    │VG00000000      │    650320
│                    │83.06.23    │VG00000000      │    752202
├──────────┼──────┼────────┼─────────
│五、燁豐實業有限公司│83.07.10    │VN00000000      │    262300
│                    │83.07.16    │VN00000000      │    349590
│                    │83.07.23    │VN00000000      │    355180
│                    │83.08.18    │VU00000000      │    273000
│                    │83.08.22    │VU00000000      │    286300
│                    │83.08.26    │VU00000000      │    373800
│                    │            │                │
├──────────┼──────┼────────┼─────────
│六、家旺行          │83.07.11    │VN00000000      │    353520
│                    │83.07.13    │VN00000000      │    452160
│                    │83.07.15    │VN00000000      │    724320
│                    │83.07.18    │VN00000000      │    647280
│                    │83.07.20    │VN00000000      │    833400
│                    │83.07.23    │VN00000000      │    714960
│                    │83.07.26    │VN00000000      │    930960
│                    │83.08.06    │VU00000000      │    369360
│                    │83.08.08    │VU00000000      │    569520
│                    │83.08.11    │VU00000000      │    826200
│                    │83.08.14    │VU00000000      │    653400
│                    │83.08.16    │VU00000000      │    757080
│                    │83.08.20│VU00000000      │    830160
├──────────┼──────┼────────┼─────────
│七、儀煌企業有限公司│83.08.11    │VU00000000      │    367200
│                    │83.08.17    │VU00000000      │    462000
│                    │83.08.25    │VU00000000      │    549600
│                    │83.08.26    │VU00000000      │    632400
│                    │83.08.29    │VU00000000      │    757226
│                    │83.08.31    │VU00000000      │    350094
│                    │83.09.06    │WA00000000      │    279950
│                    │83.09.10    │WA00000000      │    349800
│                    │83.09.12    │WA00000000      │    663300
│                    │83.09.      │WA00000000      │    530750
│                    │83.09.20    │WA00000000      │    752950
│                    │83.09.25    │WA00000000      │    657250
│                    │83.10.10    │WG00000000      │    353100
│                    │83.10.15    │WG00000000      │    452650
│                    │83.10.18    │WG00000000      │    624800
│                    │83.10.21    │WG00000000      │    754600
│                    │83.10.24    │WG00000000      │    535150
├──────────┼──────┼────────┼─────────
│八、暉龍企業有限公司│83.09.12    │WA00000000      │    350900
│                    │83.09.15    │WA00000000      │    454300
│                    │83.09.17    │WA00000000      │    646250
│                    │83.09.20    │WA00000000      │    597300
│                    │83.09.25    │WA00000000      │    655600
│                    │83.10.12    │WG00000000      │    259600
│                    │83.10.14    │WG00000000      │    355850
│                    │83.10.16    │WG00000000      │    624800
│                    │83.10.19    │WG00000000      │    540650
│                    │83.10.22    │WG00000000      │    650100
│                    │83.10.26    │WG00000000      │    749650
│                    │83.11.06    │WN00000000      │    249600
│                    │83.11.08    │WN00000000      │    349920
│                    │83.11.15    │WN00000000      │    549900
│                    │83.11.19    │WN00000000      │    449865
│                    │83.11.23    │WN00000000      │    559845
│                    │83.11.25    │WN00000000      │    159120
├──────────┼──────┼────────┼─────────
│九、九存實業有限公司│83.09.18    │WA00000000      │    530750
│                    │83.09.06    │WA00000000      │    359940
│                    │83.09.09    │WA00000000      │    378840
│                    │83.09.16    │WA00000000      │    650160
│                    │83.09.19    │WA00000000      │    551040
│                    │83.09.23    │WA00000000      │    759780
│                    │83.10.05    │WG00000000      │    349920
│                    │83.10.09    │WG00000000      │    549600
│                    │83.10.12    │WG00000000      │    749760
│                    │83.10.15    │WG00000000      │    652600
│                    │83.10.18    │WG00000000      │    534200
│                    │83.10.23    │WG00000000      │    723500
│                    │83.11.05    │WN00000000      │    241020
│                    │83.11.10    │WN00000000      │    648180
│                    │83.11.20    │WN00000000      │    352170
│                    │83.11.24    │WN00000000      │    711945
│                    │83.11.26    │WN00000000      │    816075
│                    │83.11.28    │WN00000000      │    641160
│                    │83.11.29    │WN00000000      │    917280
│                    │83.12.06    │WU00000000      │    267930
│                    │83.12.10    │WU00000000      │    632970
│                    │83.12.14    │WU00000000      │    576225
│                    │83.12.18    │WU00000000      │    413010
│                    │83.12.26    │WU00000000      │    937170
│                    │83.12.28    │WU00000000      │    712530
├──────────┼──────┼────────┼─────────
│十、博利工程有限公司│83.11.09    │WN00000000      │    249830
│                    │83.11.12    │WN00000000      │    450275
│                    │83.11.15    │WN00000000      │    649890
│                    │83.11.18    │WN00000000      │    932090
│                    │83.11.20    │WN00000000      │    834150
│                    │83.11.28    │WN00000000      │    664830
│                    │83.12.08    │WU00000000      │    349845
│                    │83.12.15    │WU00000000      │    451840
│                    │83.12.18    │WU00000000      │    649600
│                    │83.12.21    │WU00000000      │    920320
│                    │83.12.26    │WU00000000      │    829440
│                    │83.12.28    │WU00000000      │    710480
│                    │            │                │
├──────────┼──────┼────────┼─────────
│十一、鏵麟工程行    │83.11.06    │WN00000000      │    264000
│                    │83.11.12    │WN00000000      │    369600
│                    │83.11.15    │WN00000000      │    251078
│                    │83.11.20    │WN00000000      │    227740
│                    │83.12.07    │WU00000000      │    308000
│                    │83.12.12    │WU00000000      │    545600
│                    │83.12.14    │WU00000000      │    152302
│                    │83.12.18    │WU00000000      │    441169
│                    │83.12.23    │WU00000000      │    450058
└──────────┴──────┴────────┴─────────


司法院資訊處製作；財團法人民間司法改革基金會備份。
